【裁判字號】    92,交簡上,116
【裁判日期】    920807
【裁判案由】    過失傷害
【裁判全文】
臺灣高雄地方法院刑事判決                      九十二年度交簡上字第一一六號
    上  訴  人  臺灣高雄地方法院檢察署檢察官
    被      告  乙○○
右上訴人因被告過失傷害案件，不服台灣高雄地方法院九十二年度交簡字第一七五七
號，中華民國九十二年八月七日第一審判決（聲請簡易判決處刑案號：九十二年度偵
字第一二四Ｏ三號），提起上訴，本院管轄之第二審合議庭判決如左：
    主  文
上訴駁回。
    事實及理由
一、本案經本院審理結果，認第一審判決認事用法及量刑均無不當，應予維持，並引
    用第一審判決書記載之事實、證據及理由。
二、檢察官雖循告訴人丙○○請求提起上訴，以被告乙○○事後未探望告訴人，亦未
    達成和解以賠償損失，致告訴人身心受創，因認原審量刑過輕等語。惟查，法官
    於有罪判決中，究應如何量處罪刑，為實體法賦予審理法官裁量之刑罰權事項，
    法官行使此項裁量權，自得依據個案情節，參諸刑法第五十七條所定各款犯罪情
    狀之規定，於該法定刑度範圍內，基於合義務性之裁量，量處被告罪刑。本院以
    為，量刑之裁量權，乃憲法所保障法官獨立審判之核心，法院行使此項裁量權，
    亦非得以任意或自由為之，仍應受一般法律原理原則之拘束，即仍須符合法律授
    權之目的、法律秩序之理念、國民法律感情及一般合法有效之慣例等規範，尤其
    應遵守比例原則及平等原則之意旨，否則即可能構成裁量濫用之違法（另參見最
    高法院八十六年度台上字第七六五五號判決）。亦即如非有裁量逾越或裁量濫用
    之明顯違法情事，自不得擅加指摘其違法或不當，即使上級法院對下級法院裁量
    權之審查，亦應同此標準，此不僅在保障法官不受任何制度外之不當干涉，更保
    障法官不受制度內的異質干涉，此方符憲法第八十條所宣示獨立審判之真義。原
    審判決既已審酌被告就本案車禍應負過失之責任、告訴人所受傷害程度、被告犯
    後未坦承犯行且未與告訴人達成和解，及刑法第五十七條所列各款情形予以量刑
    ，是其量刑已屬妥適，自不得僅因上訴人指摘量刑過輕，即認原審刑罰裁量權之
    行使有何違法或不當之處。綜上所述，上訴意旨請求撤銷原判決，為無理由，應
    予駁回。
三、被告經本院合法傳喚，無正當理由未到庭陳述，本院爰不經其陳述逕行判決，併
    此敘明。
據上論斷，應依刑事訴訟法第四百五十五條之一第三項、第三百七十三條、第三百七
十一條、第三百六十八條，判決如主文。
本案經檢察官甲○○到庭執行職務。
中        華        民        國     九十二   年    十    月   三十一   日
                                       台灣高雄地方法院交通法庭
                                               審判長法  官  李淑惠
                                                     法  官  黃呈熹
                                                     法  官  呂憲雄
右正本證明與原本無異。
不得上訴。
                                                   書記官    羅宗賢
中    華    民    國      九十二      年      十      月      三十一   日
【附件：】
臺灣高雄地方法院刑事簡易判決               九十二年度交簡字第一七五七號
    聲  請  人  臺灣高雄地方法院檢察署檢察官
    被      告  乙○○  男  二十九歲（民國○○○年○月○○○日生）
                        住台南縣將軍鄉廣山村廣山八十號之三
                        身分證統一編號：Ｒ一二一三六四二二號
右列被告因過失傷害案件，經檢察官聲請依簡易判決處刑（九十二年度偵字第一二四
０三號），本院判決如左：
    主  文
乙○○因過失傷害人，處有期徒刑參月，如易科罰金，以參佰元折算壹日。
    事實及理由
一、本件犯罪事實及證據理由除引用檢察官聲請簡易判決處刑書之記載（如附件）外
    ，茲補充如下：
    (一)乙○○考領有普通小型車駕駛執照。
    (二)乙○○於案發後，向到場處理之員警主動表明為肇事當事人，對於未發覺之罪
      自首而接受裁判。
二、核被告乙○○所為，係犯刑法第二百八十四條第一項前段過失傷害罪。被告於犯
    罪未發覺前，向警察機關自首，此有高雄縣政府警察局交通大隊交通事故談話紀
    錄表一份在卷可憑，應依刑法第六十二條前段之規定減輕其刑。審酌本件車禍之
    發生主要係因被告之過失所致，而被害人所受傷害非輕，且被告犯罪否認犯行，
    迄今尚未與被害人達成和解等一切情狀，量處如主文所示之刑，並諭知易科罰金
    之折算標準，以資儆懲。
三、依刑事訴訟法第四百四十九條第一項前段、第三項、第四百五十四條第二項，刑
    法第二百八十四條第一項前段、第六十二條前段，罰金罰鍰提高標準條例第一條
    前段、第二條，逕以簡易判決處如主文所示之刑。
中      華      民      國    九十二    年      八      月      七      日
                                        臺灣高雄地方法院交通法庭
                                            法  官    張  茹  棻
右正本證明與原本無異。
如不服本判決，應於判決送達後十日內，向本院提出上訴狀。
                                            書記官    李  忠  霖
中      華      民      國    九十二    年      八      月      七      日
附錄論罪科刑法條：
中華民國刑法第二百八十四條
因過失傷害人者，處六月以下有期徒刑、拘役或五百元以下罰金，致重傷
者，處一年以下有期徒刑、拘役或五百元以下罰金。
從事業務之人，因業務上之過失傷害人者，處一年以下有期徒刑、拘役或
一千元以下罰金，致重傷者，處三年以下有期徒刑、拘役或二千元以下罰
金。


司法院資訊處製作；財團法人民間司法改革基金會備份。
